【裁判字號】    89,易,3553
【裁判日期】    900423
【裁判案由】    傷害
【裁判全文】
臺灣板橋地方法院刑事判決                        八十九年度易字第三五五三號
    公  訴  人  臺灣板橋地方法院檢察署檢察官
    被      告  甲○○
右列被告因傷害案件，經檢察官提起公訴（八十九年度偵緝字第一二四五號），本院
判決如左：
    主  文
甲○○共同傷害人之身體，處有期徒刑參月，如易科罰金，以參佰元折算壹日。
    事  實
一、甲○○於民國七十八年間因犯竊盜、殺人、懲治盜匪條例等罪，經臺灣臺北地方
    法院於七十八年八月三十一日以七十八年度聲字第四九六號裁定定其應執行刑為
    有期徒刑二十年確定。嗣甲○○於七十九年四月六日入監執行，縮刑期滿日期為
    九十七年十二月二十六日，惟甲○○於八十六年二月二十四日因假釋出監，現仍
    在假釋付保護管束期間。詎甲○○竟不知警惕，於八十八年十二月三十一日凌晨
    許，與不詳姓名之成年友人前往臺北縣板橋市○○○路○段八號好樂迪ＫＴＶ，
    唱歌飲酒作樂，直至同日三時許，因要求女服務生蘇懷祖陪同在包廂聊天、喝酒
    ，經職員乙○○及蘇懷祖勸阻一個多小時後，始買單離去。然同日五時十二分，
    甲○○與該不詳姓名之成年人友人又回上址電梯間，藉故找蘇懷祖，糾纏至同時
    五十一分許，乙○○又前往勸阻，甲○○竟與該不詳姓名之成年友人，基於普通
    傷害之犯意聯絡，憑藉酒意（未達精神耗弱或心神喪心之程度），先由甲○○徒
    手毆打乙○○，並拉乙○○衝撞信箱，再由該不詳姓名成年友人以腳踢乙○○，
    致乙○○受有右頰皮下瘀血三乘一公分、左下眼瞼皮下瘀血三乘一公分、左頰皮
    下瘀血四乘二公分、頸部皮下瘀血七處，分別為三乘一公分、三乘一公分、九乘
    ０．五公分、八乘０．五公分、二乘一公分、二乘一公分及一乘一公分之傷害。
二、案經乙○○訴由臺北縣縣警察局板橋分局移送臺灣板橋地方法院檢察署檢察官偵
    查起訴。
    理  由
一、訊據被告甲○○就於右開時地出手毆打而傷害被害人乙○○之事實固坦承不諱，
    惟辯稱：伊係與被害人乙○○互毆，且僅伊一人所為云云。經查：被告與不詳姓
    名之成年友人於右開時地，如何因與好樂迪ＫＴＶ女服務員蘇懷祖糾纏，而遭乙
    ○○勸阻時，被告如何出手毆打乙○○，並拉乙○○衝撞信箱，後該不詳姓名成
    年友人如何再以腳踢乙○○，至乙○○受有如事實欄所載之傷勢等情，迭據告訴
    人即被害人乙○○於警偵中指訴綦詳，並有其提出之臺北縣立板橋醫院八十八年
    十二月三十一日北縣板醫診字第一０二三號驗傷診斷書乙紙附卷可按（附於八十
    九年度偵字第九三一三號偵查卷第五頁），復經證人即好樂迪ＫＴＶ職員葉新德
    於偵查中證述：「（八十八年十二月三十一日甲○○來消費時有幾人？）共二人
    ，在包廂消費，有擾女服務生，也不太想付錢，他不讓男生進去，他覺得不滿意
    ，不想付錢，他一直想找女服務生，後來找女幹部來時，對女幹部有拉扯手、付
    完帳後，又堅不離去，一直要找女務生，恰巧女服務生經過，他們拉他，後來同
    事通報，乙○○過來處理，他們用拳頭打乙○○，還拉他去撞信箱」等語，及證
    人即好樂迪ＫＴＶ女務服生蘇懷祖亦於偵查中供證：「（問：八十八年十二月三
    十一日凌晨甲○○消費完後，有爭吵否？）因當日他有買威力卡，有留下資料，
    他喝醉了，瘋瘋顛顛，服務生去買單，他不肯付錢便說服務不好，我進去關心狀
    況，後來在大廳，我請他回去，他向主管報備後，他又折回來找我，他整個人靠
    在我身上，乙○○過來解圍，尚未說話，就打乙○○的頭，還拉他去撞信箱」等
    情明確（分詳八十九年度偵字第九三一三號偵查卷第二十五頁反頁及第三十二頁
    反頁），此外並有好樂迪ＫＴＶ當日所錄製之現場錄影帶在卷可稽，而該錄影帶
    經檢察官播放勘驗結果，其內容為：「一、錄影帶畫面分四部分，右上角是一樓
    電梯、右下角是五樓櫃台，左上角是地下室包廂走廊，左下角是五樓電梯；二、
    八十八年十二月三十一日五時十二分，甲○○偕同朋友再度回到好樂迪ＫＴＶ一
    樓電梯口（即錄影帶右上角之畫面處），在該處與蘇懷祖講話；三、八十八年十
    二月三十一日五時五十一分，乙○○出來，右上角畫面有出現吵架之情形，甲○
    ○與（筆錄誤載為無）其朋友將乙○○堵在牆角，同事出來勸架都無法勸阻，甲
    ○○將同事擋在外面，沒有看出任何互毆之情形，甲○○當時有酒醉狀，根本站
    不穩，仍不斷責罵別人；四、八十八年十二月三十一日五時五十七分，甲○○友
    人又再度出腳踼乙○○」等節，亦有臺灣板橋地方法院檢察署八十九年八月二十
    二日履勘筆錄在卷足憑（附於八十九年度偵緝字第一二四五號偵查卷第二十七頁
    ）。再參諸被告於本院審理中自承：係伊先動手打乙○○等語（本院九十年四月
    十一日審理筆錄），在在足證被告所辯：伊係與被害人乙○○互毆，且僅伊一人
    所為云云，純係事後諉卸之詞，洵非可取。末被告於本件事發當時，雖有飲酒而
    有酒意，但觀諸被告於當時猶知找原女服生蘇懷祖糾纏，而於本案審理中仍就當
    時情形有所記憶，顯見被告於當時尚有辨別事理之能力，其精神狀態並無耗弱或
    喪失之情形甚然。綜上，本件被告罪證明確，其犯行自堪認定。
二、核被告所為係犯刑法第二百七十七條第一項之普通傷害罪。被告與不詳姓名之成
    年友人間有犯意之聯絡及行為分擔，為共同正犯。查被告於七十八年間因犯竊盜
    、殺人、懲治盜匪條例等罪，經臺灣臺北地方法院於七十八年八月三十一日以七
    十八年度聲字第四九六號裁定定其應執行刑為有期徒刑二十年確定。嗣甲○○於
    七十九年四月六日入監執行，縮刑期滿日期為九十七年十二月二十六日，惟甲○
    ○於八十六年二月二十四日因假釋出監，現仍在假釋付保護管束期間，有臺灣高
    等法院檢察署刑案紀錄簡覆表在卷可按，詎被告竟不知竟不知警惕，於保護束期
    間，竟於公眾場所，憑藉酒意滋事，且無故毆打被害人，惡性菲淺，爰審酌上情
    ，及其他犯罪手段、被害人所受傷害，暨於本院審理期間被告雖以賠償被害人新
    台幣四萬元，分四期給付之條件，與被害人達成和解，但嗣被告卻僅給付一期，
    其餘均拒不履行，顯未具真正和解誠意之事後態度等一切情狀量處如主文所示之
    刑，並諭知易科罰金折算標準。末查被告行為後，刑法第四十一條於九十年一月
    十日修正公布，同年月十二日生效，原條文修正為第四十一條第一項前段，並將
    得易科罰金之罪，從「犯最重本刑為三年以下有期徒刑以下之刑之罪」，修正為
    「犯最重本刑為五年以下有期徒刑以下之刑之罪」，因本案被告所犯之罪本即為
    「最重本刑三年以下有期徒刑以下之刑之罪」，比較新舊法，無何者較有利於被
    告之問題，故依刑法第二條第一項前段之規定，本案應適用修正後之現行刑法第
    四十一條第一項前段條文，諭知易科罰金之折算標準，附此說明。
據上論結，應依刑事訴訟法二百九十九條第一項前段，刑法第二百七十七條第一項、
第二十八條、修正後之第四十一條第一項，罰金罰鍰提高標準條例第一條前段、第二
條，判決如主文。
本案經檢察官蔡顯鑫到庭執行職務。
中      華      民      國    九十      年      四      月    二十三    日
                                臺灣板橋地方法院刑事第四庭
                                    法  官  許仕楓
右正本證明與原本無異
如不服本判決，應於判決送達後十日內向本院提出上訴狀，（應附繕本），上訴於臺
灣高等法院。
                                    書記官  王苑琦
中      華      民國     九十     年     四       月     二十三   日
刑法第二百七十七條
傷害人之身體或健康者，處三年以下有期徒刑，拘役或一千元以下罰金。
犯前項之罪，因而致人於死者，處無期徒或七年以上有期徒刑；致重傷者，處三年以
上十年以下有期徒刑。


司法院資訊處製作；財團法人民間司法改革基金會備份。
